【裁判字號】    97,交抗,749
【裁判日期】    970721
【裁判案由】    聲明異議
【裁判全文】
臺灣高等法院臺中分院交通事件裁定     97年度交抗字第749號
  抗  告  人    甲○○
  即受處分人
上列抗告人因違反道路交通管理處罰條例案件，不服臺灣臺中地
方法院，中華民國97年5月30日所為裁定（97年度交聲字第1370
號），提起抗告，本院裁定如下：
      主  文
抗告駁回。
      理  由
一、抗告意旨略以：抗告人於民國97年3月27日22時左右，因身
    體不適躺在清泉崗路旁休息，路過之旁人以為受傷因而報警
    ，抗告人當時並未騎車，而是在路旁休息，警察竟要求抗告
    人到清泉崗派出所接受酒測，且強制扣留機車並開罰單，原
    裁定駁回抗告人之聲明異議，自有未洽，爰依法提起抗告，
    請求將原裁定撤銷，並調閱路口監視器以資佐證等語。
二、經查：汽車駕駛人，駕駛汽車經測試檢定有酒精濃度超過
    規定標準之情形者，處新臺幣一萬五千元以上六萬元以下罰
    鍰，並當場移置保管該汽車及吊扣其駕駛執照一年；因而肇
    事致人受傷者，並吊扣其駕駛執照二年；致人重傷或死亡者
    ，吊銷其駕駛執照，並不得再考領，道路交通管理處罰條例
    第三十五條第一項第一款定有明文。本件經原審傳訊取締
    警察蕭湧晉到庭結證：「當天是路人報案，我到現場發現他
    躺在路邊，我把他叫醒。」、「當天天候蠻涼，我請他看是
    否要到比較旁邊的地方休息，結果我上巡邏車準備回去，我
    就發現他騎乘機車，跑到我巡邏車前面約六百公尺處，我還
    開巡邏車去追他，當時還警告他趕快下車，不要騎車。他就
    說好他會停，結果我到八百公尺處，發現他又騎車追上來，
    所以我才把他攔下。我有看到異議人騎車的過程」」等語（
    見原審九十七年五月二十八日訊問筆錄）。證人與抗告人平
    既不相識，又無怨隙，當無刻意設詞誣攀構陷抗告人之理，
    就其親身經歷之事實所為證述應可採信。況抗告人於原審訊
    問時亦自承：「警察查獲地點就在我朋友家附近。我是躺在
    路旁睡，且當時天色已晚，我不想打擾人家，所以我就回家
    ，我出來我有騎乘一小段，但是我發現我沒辦法騎車，所以
    才在路旁睡覺。」、「警察是有叫我去坐計程車，但是我錢
    不夠，他說那裡太暗太危險，他又在半路把我攔下。」、「
    我確實有騎車，但是警察強制我驅離現場，且強制帶我只到
    派出所進行酒測，叫我簽名蓋章。」等語，可見抗告人於友
    人家飲酒後，已有騎乘機車欲返家之駕駛行為，於警員到場
    將其叫醒後，抗告人亦自行騎車離去。警察於初始抵達現場
    處理時，已察覺抗告人因酒醉在路旁睡覺，嗣發現抗告人有
    駕車之行為，始予攔檢並要求實施酒精濃度測試，攔檢舉發
    程序應屬合法，縱警察當時曾經口頭驅離抗告人，抗告人自
    可通知親友前來協助載送，或者牽車步行以免影響交通，無
    從據此冀圖卸責。依現行法律規定，員警舉發各項道路交
    通違規，本不以必須提出採證照片或錄影為限，而法院處理
    交通事件，亦不限於科學儀器所採證據，本件既經取締警員
    依親身見聞經過，填製通知單舉發汽車駕駛人交通違規事實
    ，並於事後到庭接受法院訊問，予抗告人當面質疑之機會，
    原審以之認定抗告人本件違規事實，並無不當。綜上所述，
    抗告人違規事證明確，抗告人聲請調閱路口監視器並無必要
    ，原審駁回抗告人之聲明異議，認事用法洵無不當，抗告人
    上開抗告並無理由，應予駁回。
三、據上論結，應依道路交通案件處理辦法第26條、刑事訴訟法
    第412條，裁定如主文。
中    華    民    國    97    年    7    月    21     日
            交通法庭    審判長法  官  陳  筱  珮
                              法  官  許  旭  聖
                              法  官  康  應  龍
上列正本證明與原本無異。
不得再抗告。
                              書記官  姚  錫  鈞
中    華    民    國    97    年    7     月    21    日


司法院資訊處製作；財團法人民間司法改革基金會備份。
